臺灣彰化地方法院行政訴訟裁定
111年度交字第118號
原      告  吳秀慧  
被      告  交通部公路總局臺中區監理所

代  表  人  楊聰賢  
上列當事人間因交通裁決事件，原告不服被告民國111年8月8日
彰監四字第64-IBA067181號裁決，提起行政訴訟，本院裁定如下
：
    主  文
原告之訴駁回。
訴訟費用新臺幣參佰元由原告負擔。
    理  由
一、按「交通裁決事件中撤銷訴訟之提起，應於裁決書送達後三
    十日之不變期間內為之。」，行政訴訟法第237條之3第2項
    定有明文；又「原告之訴，有下列各款情形之一者，行政法
    院應以裁定駁回之。但其情形可以補正者，審判長應先定期
    間命補正：六、起訴逾越法定期限。」，行政訴訟法第107
    條第1項第6款亦有明定，上開規定依行政訴訟法第237條之9
    第1項準用第236條之規定，於交通裁決事件亦適用之。次按
    違反道路交通管理事件統一裁罰基準及處理細則第5條規定
    ：「處理違反道路交通管理事件，有關文書送達之程序，依
    行政程序法之規定。」，而「送達，於應受送達人之住居所
    、事務所或營業所為之。但在行政機關辦公處所或他處會晤
    應受送達人時，得於會晤處所為之」、「於應送達處所不獲
    會晤應受送達人時，得將文書付與有辨別事理能力之同居人
    、受雇人或應送達處所之接收郵件人員」，行政程序法第72
    條第1項、第73條第1項分別定有明文。
二、經查：
　㈠本件違反道路交通管理事件裁決書業於民國111年8月9日由郵
    政機關送達至原告位於「彰化縣○○市○○里○○街000號」之住
    處，因未獲會晤原告本人，已將該裁決書交予有辨別事理能
    力之受雇人代為收受，有交通部公路總局臺中區監理所（彰
    化監理站）送達證書影本1紙（見本院卷第9頁）附卷足憑，
    而前開裁決書所寄送之應送達處所，既為原告有效之戶籍地
    址（原告自102年1月9日起，即將戶籍遷入上址，迄今仍設
    籍該址而未遷移），並為原告所經營獨資商號之商業登記地
    址，此有原告之個人戶籍資料（完整姓名）查詢結果、廣大
    螺絲行即吳秀慧之商業登記基本資料各1紙（見本院卷第11
    至13頁）在卷可佐，且與原告起訴狀狀載住址相符為憑，原
    告復無在監在押或向公路監理機關辦理增列通信地址之情形
    ，此亦有原告之臺灣高等法院在監在押全國紀錄表、人車歸
    戶綜合查詢各1紙（見本院卷第15、17頁）附卷可稽，從而
    前開裁決書由原告上開處所之受雇人所收受，即已符合補充
    送達之要件，於111年8月9日即已生合法送達原告之效力。
　㈡又因原告之住所地位於彰化縣彰化市，則依司法院發布之行
    政法院訴訟當事人在途期間標準第2條第1款之規定，其在途
    期間為2日，是原告如對前揭裁決不服而提起撤銷訴訟，應
    於上開裁決書送達後30日之不變期間內為之（該裁決書亦附
    記：受處分人不服本裁決者，應以原處分機關〈臺中區監理
    所〉為被告，向原告住所地、居所地、所在地、違規行為地
    或原處分機關所在地之地方法院行政訴訟庭提起訴訟；其中
    撤銷訴訟之提起，應於裁決書送達後30日之不變期間內為之
    。），即自前述裁決書合法送達之翌日（即111年8月10日）
    起算，加計在途期間2日，算至末日為111年9月10日（星期
    六），惟因遇例假日故以休息日之次日代之，順延至111年9
    月12日（星期一）止，即告屆滿；詎原告遲至111年9月15日
    始向本院提起本件行政訴訟，此有原告起訴狀上本院所蓋之
    收狀日期戳印文（見本院卷第5頁）在卷足憑，已逾上開不
    變期間，且不可補正。從而，原告提起本件訴訟，既已逾越
    法定期限，且不可補正，揆諸首開法條規定，顯非合法，應
    予駁回。另本件已因原告起訴逾期，欠缺實體判決要件，應
    予程序上駁回，自無從就原告起訴主張之實體上理由為審究
    ，附此敘明。
三、依行政訴訟法第237條之9第1項、第236條、第107條第1項第
    6款、第104條，民事訴訟法第95條、第78條，裁定如主文。
中　　華　　民　　國　　111 　年　　11　　月　　7 　　日
                  行政訴訟庭  法　官　黃麗玲
上為正本係照原本作成。
如不服本裁定，應於送達後10日內向本院提出抗告狀（須按他造
人數附繕本），並繳納抗告費新臺幣300元。。
                              書記官　黃當易
中　　華　　民　　國　　111 　年　　11　　月　　7 　　日